臺灣高等法院臺中分院刑事裁定　
111年度聲字第1577號
聲  請  人  臺灣高等檢察署臺中檢察分署檢察官     
受  刑  人  李虹蝶



上列聲請人因受刑人數罪併罰有二裁判以上，聲請定其應執行之
刑（聲請案號：111年度執聲字第687號），本院裁定如下：
    主  文
李虹蝶因犯如附表所示各罪所處之刑，應執行有期徒刑肆年。
    理  由
一、聲請意旨略以：受刑人李虹蝶（下稱受刑人）因詐欺等數罪
    ，先後經判決確定如附表，應依刑法第53條、第51條第5款
    規定，定其應執行之刑，爰依刑事訴訟法第477條第1項規定
    聲請定其應執行刑等語。
二、按裁判確定前犯數罪者，併合處罰之；數罪併罰有二裁判以
    上者，應依刑法第51條之規定定其應執行之刑；宣告多數有
    期徒刑者，於各刑中之最長期以上，各刑合併之刑期以下，
    定其刑期，但不得逾30年。刑法第50條、第53條、第51條第
    5款分別定有明文。
三、經查，受刑人因詐欺等數罪，經臺灣苗栗地方法院、臺灣臺
    中地方法院及本院分別判處如附表所示之刑（均不得易科罰
    金，亦不得易服社會勞動），均確定在案，有各該刑事判決
    書及臺灣高等法院被告前案紀錄表在卷可稽。茲檢察官聲請
    定其應執行之刑，本院審核認聲請為正當，應予准許。爰審
    酌受刑人陳稱：無意見等語，以及受刑人所犯如附表所示各
    罪之犯罪態樣、時間間隔、侵犯法益，並考量各該罪合併後
    之不法內涵、罪責原則及合併刑罰所生之效果，受刑人所犯
    如附表所示各罪之刑期總合、各刑中之最長期以上，附表編
    號1至2所示之罪曾經臺灣苗栗地方法院以109年度訴字第542
    號判決定應執行刑有期徒刑1年6月，附表編號3至7所示之罪
    曾經本院以111年度聲字第1011號裁定定應執行刑有期徒刑2
    年11月確定等一切情狀後，定其應執行之刑如主文所示。
四、據上論斷，爰依刑事訴訟法第477條第1項、刑法第53條、第
    51條第5款，裁定如主文。
中　　華　　民　　國　　111 　年　　8 　　月　　5　　日
           　　刑事第二庭   審判長法　官  何  志  通
 　　       　　　　　　　  　　  法　官  石  馨  文
    　　　　　　　　　　　  　　  法　官  許  月  馨
以上正本證明與原本無異。     
如不服本裁定，應於收受送達後5日內向本院提出抗告書狀。(須
附繕本)。因疫情而遲誤不變期間，得向法院聲請回復原狀。

                                 書記官  林  育  德  

中　　華　　民　　國　　111 　年　　8 　　月　　5 　　日
附表：受刑人李虹蝶定應執行刑案件一覽表　　　　　　　　　
編          號  1 2 3 罪　　　　　名  詐欺 詐欺 詐欺 宣　　告　　刑   有期徒刑1年1月 （2次） 有期徒刑1年 有期徒刑1年2月  犯　罪　日　期   109年9月30日     （2次） 109年9月30日  109年9月27日  偵查(自訴)機關 年　度　案　號  苗栗地檢109年度偵字第5894號 苗栗地檢109年度偵字第5894號 臺中地檢110年度偵字第981號  最　後 事實審 法　　院 苗栗地院 苗栗地院 中高分院  案　　號 109年度訴字 第542號 109年度訴字 第542號 110年度金上訴字 第1647、1710號  判決日期 110年6月16日 110年6月16日 110年11月30日 確　定 判　決 法　　院 苗栗地院 苗栗地院 中高分院  案　　號 109年度訴字 第542號 109年度訴字 第542號 110年度金上訴字 第1647、1710號  判    決 確定日期 110年7月29日  110年7月29日  111年1月24日 是 否 為 得 科 罰 金 之 案 件   不得易科、     不得社勞 不得易科、     不得社勞 不得易科、     不得社勞   備          註    臺中地檢111年度執更助字第440號（附表編號1至2經定應執行有期徒刑1年6月）    臺中地檢111年度執更字第1898號（附表編號3至7經定應執行有期徒刑2年11月）   

　　　　　　　　　　　　　　　　　　　　
編          號  4 5 6 罪　　　　　名  詐欺 詐欺 詐欺 宣　　告　　刑   有期徒刑1年1月  有期徒刑1年      （3次） 有期徒刑1年2月      （2次） 犯　罪　日　期  109年9月27日      109年9月27日      （3次） 109年9月16日      （2次） 偵查(自訴)機關 年　度　案　號  臺中地檢110年度偵字第981號  臺中地檢110年度偵字第981號  臺中地檢110年度偵字第16617、  16942號  最　後 事實審 法　　院 中高分院 中高分院 臺中地院  案　　號 110年度金上訴字 第1647、1710號 110年度金上訴字 第1647、1710號 110年度金訴字 第593號  判決日期 110年11月30日 110年11月30日 110年11月17日 確　定 判　決 法　　院 中高分院 中高分院 中高分院  案　　號 110年度金上訴字 第1647、1710號 110年度金上訴字 第1647、1710號 111年度金上訴字 第209號  判    決 確定日期 111年1月24日 111年1月24日  111年4月2日   （程序駁回） 是 否 為 得 科 罰 金 之 案 件   不得易科、     不得社勞 不得易科、     不得社勞 不得易科、     不得社勞   備          註    臺中地檢111年度執更字第1898號（附表編號3至7經定應執行有期徒刑2年11月）     

編          號  7   罪　　　　　名  詐欺   宣　　告　　刑  有期徒刑1年1月      （6次）   犯　罪　日　期  109年9月16日      （6次）   偵查(自訴)機關 年　度　案　號  臺中地檢110年度偵字第16617、  16942號    最　後 事實審 法　　院 臺中地院    案　　號 110年度金訴字 第593號    判決日期 110年11月17日   確　定 判　決 法　　院 中高分院    案　　號 111年度金上訴字 第209號    判    決 確定日期 111年4月2日   （程序駁回）   是 否 為 得 科 罰 金 之 案 件  不得易科、     不得社勞     備          註    臺中地檢111年度執更字第1898號（附表編號3至7經定應執行有期徒刑2年11月）